---
title: "R Markdown Practice"
author: "Jaqueline"
date: "`r Sys.Date()`"
output: html_document
---

```{r setup, include=FALSE}
knitr::opts_chunk$set(echo = TRUE)
```

## Praticando R Markdown e ggplot2
### Criação de algumas visualizações utilizando os datasets PalmerPenguins e Diamonds

#### Configurando o ambiente:
```{r message=FALSE, warning=FALSE}
install.packages("ggplot2")
install.packages("palmerpenguins")
library(ggplot2)
library(palmerpenguins)
```

#### Criando um gráfico com os dados PalmerPenguins:
```{r message=FALSE, warning=FALSE}
ggplot(data=penguins) + 
  geom_smooth(mapping=aes(x=flipper_length_mm, y=body_mass_g)) +
  geom_jitter(mapping=aes(x=flipper_length_mm, y=body_mass_g)) +
  labs(title="Correlação entre massa corporal e comprimento da nadadeira dos pinguins", x="Comprimento da nadadeira", y="Massa corporal")
```

#### Gráfico de correlação similar ao anterior, porém com separação por espécie:
```{r message=FALSE, warning=FALSE}
ggplot(data=penguins,aes(x=flipper_length_mm,y=body_mass_g)) + 
  geom_point(aes(color=species)) +
  facet_wrap(~species) + 
  labs(x="Comprimento da nadadeira", y="Massa corporal")
```


#### Gráfico de barras utilizando o dataset Diamonds, que contém dados sobre vários diamantes:
```{r message=FALSE, warning=FALSE}
ggplot(data=diamonds) + 
  geom_bar(mapping=aes(x=cut, fill=cut)) +
  labs(title="Quantidade de diamantes por qualidade do corte", 
       x="Corte", y="Quantidade",
       fill="Corte")
```

#### Gráfico similar ao anterior, porém com subdivisão de claridade:
```{r message=FALSE, warning=FALSE}
ggplot(data=diamonds) + 
  geom_bar(mapping=aes(x=cut, fill=clarity)) +
  labs(title="Quantidade de diamantes por qualidade do corte", 
       x="Corte", y="Quantidade",
       fill="Claridade")
```

